【裁判字號】    98,審訴,2191
【裁判日期】    980630
【裁判案由】    毒品危害防制條例
【裁判全文】
臺灣高雄地方法院刑事判決            98年度審訴字第2191號
公  訴  人  臺灣高雄地方法院檢察署檢察官
被      告  乙○○
                    另案在臺灣屏東監獄竹田分監執行中
指定辯護人  本院公設辯護人黃秋葉
上列被告因毒品危害防制條例案件，經檢察官提起公訴（98年度
毒偵字第2143號），本院合議庭裁定由受命法官獨任依協商程序
審理，判決如下：
    主  文
乙○○施用第一級毒品，累犯，處有期徒刑捌月。扣案摻有第一
級毒品海洛因之香菸半支（驗後毛重零點肆柒參公克），沒收銷
燬之。
    事實及理由
一、本件犯罪事實及證據，除證據部分補充「被告乙○○於本院
    審理中之自白」外，餘均引用檢察官起訴書所載，如附件。
二、本件被告業已認罪，並經辯護人協助下與檢察官於審判外達
    成協商之合意，渠等合意內容為：被告願受科刑範圍如主文
    所載。經核被告所為，係犯毒品危害防制條例第10條第1 項
    之施用第一級毒品罪，而被告有起訴書所載之前科紀錄乙情
    ，有臺灣高等法院被告前案紀錄表在卷可稽，其受有期徒刑
    執行完畢，5 年內故意再犯本件最重本刑為有期徒刑以上之
    罪，為累犯，應依刑法第47條第1 項規定加重其刑。此外，
    上開協商合意內容，並無刑事訴訟法第455 條之4 第1 項所
    列不得認罪協商之情形，本件既經檢察官聲請改依協商程序
    而為判決，本院爰不經言詞辯論，於協商合意範圍內為協商
    判決。
三、應適用之法條：刑事訴訟法第455 條之4 第2 項、第455 條
    之8 、第454 條第2 項，毒品危害防制條例第10條第1 項、
    第18條第1 項前段，刑法第11條、第47條第1 項。
四、本判決除有刑事訴訟法第455 條之4 第1 項第1 款、第2 款
    、第4 款、第6 款、第7 款所定情形之一，或違反同條第2
    項規定者外，不得上訴。
本案經檢察官陳麗琇到庭執行職務。
中    華    民    國    98    年    6     月    30    日
                  刑事第十庭    法  官  陳君杰
以上正本證明與原本無異。
如不服本判決應於收受判決後10日內向本院提出上訴書狀，並應
敘述具體理由。其未敘述上訴理由者，應於上訴期間屆滿後20日
內向本院補提理由書(均須按他造當事人之人數附繕本)「切勿逕
送上級法院」。
中    華    民    國    98    年    6     月    30    日
                                書記官  李承悌
附錄本判決論罪科刑法條全文：
毒品危害防制條例第10條第1項
施用第一級毒品者，處6 月以上5 年以下有期徒刑。
附件：
臺灣高雄地方法院檢察署檢察官起訴書
                                    98年度毒偵字第2143號
    被      告  乙○○  男  30歲（民國○○年○月○○日生）
                        住屏東縣新園鄉○○村○○路389號
                        國民身分證統一編號：Ｚ000000000號
上列被告因違反毒品危害防制條例案件，業經偵查終結，認應提
起公訴，茲將犯罪事實及證據並所犯法條分敘如下：
          犯罪事實
一、乙○○前因施用毒品案件，經臺灣屏東地方法院（下稱屏東
    地院）裁定送觀察、勒戒後，因認無繼續施用毒品傾向，於
    民國94年8月26日執行完畢出監。又因施用毒品案件，經屏
    東地院判處有期徒刑4月、10月確定，經減刑後定應執行有
    期徒刑6月，於97年3月20日徒刑執行完畢。詎仍未戒除毒癮
    ，於前揭觀察、勒戒執行完畢釋放後5年內，復基於施用第
    一級毒品之海洛因之犯意，於98年3月24日18時許，在屏東
    縣東港鎮「華僑市場」公廁內，以海洛因摻入香菸內燃燒吸
    食之方式，施用第一級毒品海洛因1次。嗣於同日22時許，
    在高雄市○○區○○路與林森路口，因形跡可疑為警查獲，
    並當場扣得摻有第一級毒品海洛因殘渣之香菸半支。
二、案經高雄市政府警察局移送偵辦。
          證據並所犯法條
一、證據清單及待證事實
┌──┬───────────┬────────────┐
│編號│證據名稱              │待證事實                │
├──┼───────────┼────────────┤
│ 1  │被告乙○○於警詢及本署│被告於上揭時、地施用第一│
│    │中之自白。            │級毒品海洛因之事實。    │
├──┼───────────┼────────────┤
│ 2  │高雄市立凱旋醫院濫用藥│被告為警查獲時所採集之尿│
│    │物尿液檢驗報告（檢體編│液，經送檢驗結果呈嗎啡、│
│    │號：L專-98166）及高雄 │可待因陽性反性，足認被告│
│    │市政府警察局保安警察大│確有施用第一級毒品海洛因│
│    │隊特勤中隊偵辦毒品危害│之事實。                │
│    │防制條例嫌疑人尿液採證│                        │
│    │代碼（L專-98166）姓名 │                        │
│    │對照表各1份。         │                        │
├──┼───────────┼────────────┤
│ 3  │扣案摻有第一級毒品海洛│被告持有第一級毒品海洛因│
│    │因殘渣之香菸半支、初步│之事實。                │
│    │檢驗結果相片、高雄市立│                        │
│    │凱旋醫院濫用藥物成品檢│                        │
│    │驗鑑定書。            │                        │
├──┼───────────┼────────────┤
│ 4  │本署刑案紀錄資料查註紀│被告前因觀察、勒戒執行完│
│    │錄表、全國施用毒品案件│畢釋放後5年內，再犯本件 │
│    │紀錄表、受觀察勒戒人毒│施用毒品之犯行。        │
│    │品及前科紀錄表簡列表等│                        │
│    │各1份。               │                        │
└──┴───────────┴────────────┘
二、核被告乙○○所為，係犯毒品危害防制條例第10條第1項之
    施用第一級毒品罪嫌。被告持有第一級毒品海洛因後進而施
    用，其持有之低度行為為施用之高度行為所吸收，不另論罪
    。又被告前受有期徒刑執行完畢後，5年內故意再犯本件有
    期徒刑以上之罪，有本署刑案紀錄資料查註紀錄表1份附卷
    可稽，請依刑法第47條第1項規定論以累犯，並加重其刑。
    至扣案摻有第一級毒品海洛因殘渣之香菸半支，請依毒品危
    害防制條例第18條第1項前段規定宣告沒收銷燬之。
三、依毒品危害防制條例第23條第2項、刑事訴訟法第251條第1
    項提起公訴。
    此  致
臺灣高雄地方法院
中    華    民    國    98    年    5     月    20    日
                          檢  察  官   甲 ○ ○
本件正本證明與原本無異。
中    華    民    國    98    年    5     月    26    日
                          書  記  官   沈 國 有
所犯法條
毒品危害防制條例第10條
施用第一級毒品者，處六月以上五年以下有期徒刑。
施用第二級毒品者，處三年以下有期徒刑。


司法院資訊處製作；財團法人民間司法改革基金會備份。
